臺灣桃園地方法院交通事件裁定　　　　　　　　　　九十三年度交聲字第一五一號
　　異　議　人
　　即受處分人　甲○○
右異議人即受處分人因違反道路交通管理處罰條例事件，對於交通部公路總局新竹區
監理所中壢監理站中華民國九十三年三月二十五日所為之處分（原處分案號：壢監裁
字第裁五三─Ｄ一Ａ七八八三八五號），聲明異議，本院裁定如左：
    主  文
原處分撤銷。
發回交通部公路總局新竹區監理所中壢監理站。
    理  由
一、本件原處分機關交通部公路總局新竹區監理所中壢監理站裁決意旨以：本件異議
    人即受處分人甲○○於民國九十三年一月三十一日零時二十五分許，駕駛車號Ｇ
    Ｉ─六０五六號自用小客車，駛至桃園縣平鎮市○○路○段一三三號之桃園縣政
    府警察局平鎮消防隊前後即趴在駕駛座上並猛踩油門，為當時桃園縣政府警察局
    平鎮分局消防隊值班員警楊建大目睹察覺受處分人甲○○疑似酒後駕車，員警楊
    建大遂通知桃園縣政府警察局平鎮分局宋屋派出所員警洪明義前來處理，員警洪
    明義乃將受處分人甲○○載回派出所後告知受處分人甲○○酒精濃度測試標準流
    程及方法，請受處分人甲○○吹氣受檢。詎受處分人甲○○因擔心無法通過酒精
    濃度之呼氣測試而拒絕受檢，員警洪明義認受處分人甲○○拒絕酒測行為明確，
    乃依拒測程序，依違反道路交通管理處罰條例第三十五條第三項前段規定，當場
    掣單舉發。嗣受處分人甲○○拒絕簽章，員警洪明義在舉發單內記明「拒簽」字
    樣視為送達，因受處分人甲○○未於通知所定限期前往指定處所聽候裁決，且未
    依規定期限陳述意見或提出陳述書，交通部公路總局新竹區監理所中壢監理站遂
    逕行認受處分人甲○○有該違規行為，而依違反道路交通管理處罰條例第三十五
    條第三項及同條例第六十七條第二項等規定，於九十三年三月二十五日以壢監裁
    字第裁五三─Ｄ一Ａ七八八三八五號裁決書裁處其罰鍰新臺幣六萬元、吊銷駕駛
    執照及三年內不得考領駕駛執照，有卷附桃園縣政府警察局舉發違反道路交通管
    理事件通知單（九０桃警局交字第Ｄ一Ａ七八八三八五號）、交通部公路總局新
    竹區監理所中壢監理站對違反道路交通管理事件不服裁決聲明異議案件移送書（
    九十三年四月二十八日議（自）字第０二五號）、交通部公路總局新竹區監理所
    中壢監理站九十三年三月二十五日壢監裁字第裁五三─Ｄ一Ａ七八八三八五號違
    反道路交通管理事件裁決書、交通部公路總局新竹區監理所中壢監理站送達證書
    等件在卷足憑。
二、惟查：
（一）受處分人甲○○係於九十三年一月三十一日晚間十八時許，駕駛車號ＧＩ─六
      ０五六號自用小客車係將車停放在桃園縣政府警察局平鎮消防隊斜對面，其後
      再與友人一同吃飯並有喝酒之事實，業據受處分人甲○○陳承在卷（詳本院九
      十三年五月十二日訊問筆錄第二頁稱：「（問：理由為何？）如聲明異議書上
      所載，我在九十三年一月三十一日晚上六點，我去跟朋友吃飯，到九點多時，
      走到平鎮分局消防隊附近，我去問路，結果值班的隊員見我喝酒，所以不理我
      ，聲音可能比較大，所以叫派出所的員警用他們的警車將我帶回派出所。」等
      語、本院九十三年五月二日訊問筆錄第二頁稱：「（問：欲請證人證明何事？
      ）證人劉榮盛可已證明我先走，去吃飯時，我們六點多去的時候有開車，車是
      停在消防隊的斜對面，而不是停在消防隊的正門口。．．．（問：對於證人徐
      均基為到庭，有何意見？）也是要證明，與劉榮盛所述相符的事情，他也是當
      天跟我們一起有去吃飯、唱歌，也是要證明車子停放的位置。」等語），核與
      證人劉榮盛結證情節相符（詳本院九十三年五月二十六日訊問筆錄第二頁至第
      三頁稱：「（問：九十三年一月三十一日凌晨異議人與你在一起，異議人被帶
      往宋屋派出所的情形，請陳述之？）當天六點多我們去喝酒又去唱歌，後來異
      議人先走，接著沒有多久，我就回去了。．．．（問：剛異議人稱，他當天喝
      酒時，他的車是停在平鎮消防隊的斜對面，並不是正門口？）是的，是在消防
      隊過去一點，不是在正門口，而是在斜對面。」等語），並有受處分人甲○○
      九十三年四月六日刑事聲請異議狀一紙（載「緣異議人於民國九十三年一月三
      十一日晚間六時左右，至平鎮消防隊附近與友人餐敘，九時許不勝酒力先行離
      去」），足證受處分人甲○○係於九十三年一月三十一日晚間十八時許，尚未
      飲酒時將車號ＧＩ─六０五六號自用小客車駛至桃園縣政府警察局平鎮消防隊
      斜前面乙節應堪認定，顯見本件受處分人甲○○係於九十三年一月三十一日晚
      間以後始行吃飯、飲酒，準此，桃園縣政府警察局舉發違反道路交通管理事件
      通知單（九０桃警局交字第Ｄ一Ａ七八八三八五號）及交通部公路總局新竹區
      監理所中壢監理站九十三年三月二十五日壢監裁字第裁五三─Ｄ一Ａ七八八三
      八五號違反道路交通管理事件裁決書上所載受處分人甲○○於九十三年一月三
      十一日凌晨零時二十五分許拒絕酒測乙節，時間上顯係記載有誤。
（二）桃園縣政府警察局平鎮消防隊舉發當時值班人員即員警楊建大於本院結證稱桃
      園縣政府警察局舉發違反道路交通管理事件通知單上所記載之時間有誤，當時
      其係值九十三年二月一日零時至二時許的班，案發時員警楊建大坐於值班臺前
      見受處分人甲○○將車駛至桃園縣政府警察局平鎮消防隊值班臺前面，因該路
      段係紅線不可以停車，結果員警楊建大出去查看，發現受處分人甲○○在踩油
      門，其後再通知桃園縣政府警察局平鎮分局宋屋派出所員警洪明義帶至派出所
      處理等情，亦分據證人楊建大（詳本院九十三年五月十九日訊問筆錄第二頁至
      第三頁稱：「（問：本件九十三年一月三十一日凌晨，到底異議人甲○○是到
      你們平鎮○○○○○路與你們爭執才開他罰單，還是因為異議人確實喝酒駕車
      而你們直接開立罰單？）當時應該是九十三年二月一日凌晨，我是零點到二點
      的班。當時我在值班，我坐在值班台，我前面是復旦路二段一三三號，該路段
      是劃紅線不可以停車，但異議人把車直街開到值班台前面，剛開始我並不在意
      ，我想說異議人可能馬上開走，但是聽到引擎有很大的聲音在運轉，我就出去
      看一下是什麼情形，我看到異議人的頭趴在車子的方向盤上面，引擎的聲音很
      是很大生，好像是在踩油門，於是我就敲他的車窗問他是何事，異議人後來有
      下車，口氣很不好，似乎在質問我為何敲他的車窗，我就跟他解釋說我敲他車
      窗是否有事情需要幫忙，但異議人身體搖晃並且仍在繼續質問我，所以我就通
      知宋屋派出所的員警前來處理，之後的事就交給宋屋派出所處理。」等語）、
      洪明義（詳本院九十三年五月十二日訊問筆錄第三頁稱：「（問：陳述當時舉
      發之情形？）我們是接獲消防隊的通報，說他們的隊部全面停了一輛酒後駕車
      的車輛，車子上面的駕駛下車跟值班同仁有爭執，請我們過去處理。我們過去
      後，值班同仁告訴我們有看到異議人開車到他們的隊部全面，停車後車子尚在
      發動中，值班人員有出去看，看到異議人坐在駕駛座前，繳踩著車子的油門，
      他們上前有請異議人將車往前移動，不要擋在隊部全面，但是異議人卻與值班
      人員發生口角，所以值班同仁才請我們過去處理，我們將異議人載回派出所，
      我們告知異議人酒後駕車的違法性，當時請他吹氣配合酒測，但是異議人拒絕
      ，所以才開單處罰。」等語）分別結證在卷，互核所述情節悉相符合，綜上，
      本件受處分人甲○○縱有桃園縣政府警察局舉發違反道路交通管理事件通知單
      （九０桃警局交字第Ｄ一Ａ七八八三八五號）、交通部公路總局新竹區監理所
      中壢監理站九十三年三月二十五日壢監裁字第裁五三─Ｄ一Ａ七八八三八五號
      違反道路交通管理事件裁決書上所載拒絕酒精濃度測試之檢定，亦應係在九十
      三年二月一日凌晨零時二十五分許。
三、按違反道路交通管理處罰條例第十二條至第六十八條之行為，由公路主管機關處
    罰；本條例所定罰鍰之處罰，行為人接獲違反道路交通管理事件通知單後，於十
    五日內得不經裁決，逕依規定之罰鍰標準，向指定之處所繳納結案；不服舉發事
    實者，應於十五日內，向處罰機關陳述意見或提出陳述書；其不依通知所定限期
    前往指定處所聽候裁決，且未依規定期限陳述意見或提出陳述書者，處罰機關得
    逕行依違反道路交通管理事件統一裁罰基準及處理細則暨違反道路交通管理事件
    統一裁罰基準表所定標準裁決之，道路交通管理處罰條例第八條第一項第一款、
    第九條第一項亦有明定。經查本件桃園縣政府警察局舉發違反道路交通管理事件
    通知單（九０桃警局交字第Ｄ一Ａ七八八三八五號）上所載之舉發時間為九十三
    年一月三十一日凌晨零時二十五分乙節顯然有誤，而前開誤載之時間影響受處分
    人甲○○應到案日期及提出陳述意見書之日期，足認前開交通部公路總局新竹區
    監理所中壢監理站九十三年三月二十五日壢監裁字第裁五三─Ｄ一Ａ七八八三八
    五號違反道路交通管理事件裁決書有重大明顯之瑕疵，且原舉發程序亦有違誤，
    既原舉發程序有瑕疵，本院應將原處分撤銷，由原處分機關詳為審究後，另為適
    法之處分。
四、據上論斷，應依道路交通案件處理辦法第二十條，裁定如主文。
中      華      民      國    九十三    年      五      月    二十八    日
                                  臺灣桃園地方法院交通法庭
                                      法  官   曾淑華
右正本證明與原本無異
如不服本裁定應於送達後五日內向本院提出抗告狀
                                      書記官   文巧雲
中      華      民      國    九十三    年      五      月    二十八    日
